---
title: "Tarea3.4Bioinf"
author: "Gabriela Martínez Andrade"
date: "1/26/2020"
output: html_document
---

```{r setup, include=FALSE}
knitr::opts_chunk$set(echo = TRUE)
```

# **TAREA 3.4.-  HACER UN SCRIPT**

Abrir tu archivo que se llama reads.txt. Es importante hacer un getwd y setwd para saber dónde estamos parados.

```{r}
getwd()
```

```{r}
setwd("~/Desktop/BioinfinvRepro/Unidad3/PracUni3/ejemplosgenerales/bin")
```

```{r}
reads<-read.delim("../data/reads.txt")
```


Posteriormente debo hacer un barplot para obtener una gráfica de barras,
donde las columnas serán coloredas de acuerdo a cada columna,
los colores serán los que trae R default
xlab te permite cambia el nombre del eje x y ylab para
cambiar el nombre el eje y, mientras que main te permite 
poner el título a la gráfica.


```{r}
barplot(reads$nreads, col=reads$Library,main ="Número de reads por muestra",
        xlab="Samples", ylab="Reads")
```



**Para poner leyendas**

legend(x="topleft", legend=levels(reads$Library), fill=palette()[1:3]) 



Para cambiar colores se hace mediante la función palette, y los colores 
los obtuve de la [página de internet](https://medialab.github.io/iwanthue/)


```{r}
palette(c("#e1b9c1", "#c1d5b9", "#a7cae3","blue","green","red"))
```






